【裁判字號】    95,訴,313
【裁判日期】    951127
【裁判案由】    偽造有價證券等
【裁判全文】
臺灣臺北地方法院刑事判決               95年度訴字第313號
公  訴  人  臺灣臺北地方法院檢察署檢察官
被      告  丑○○
                      2（
選任辯護人  陳昭全律師
上列被告因偽造有價證券等案件，經檢察官提起公訴（九十四年
度偵字第八六六九8669號），及移送併辦（臺灣板橋地方法院檢
察署九十四年度偵字第一六二一０號），本院判決如下：
    主  文
丑○○意圖供行使之用，而偽造本票，處有期徒刑肆年陸月。偽
造之「辰○○」名義本票壹張、「榮鑫貿易有限公司」印章壹枚
、附表一編號一號支票背面之「辰○○」簽名壹枚、附表一編號
二、三號背面之「榮鑫貿易有限公司」印文共參枚均沒收。
    事  實
一、丑○○前於民國九十二年間因偽造文書案件，經本院以九十
    二年度訴字第一五二六號判決有期徒刑七月，嗣經臺灣高等
    法院以九十四年度上訴字第一四二八號撤銷原審判決，改判
    決有期徒刑六月確定；又於九十四年間分別因竊盜案件，經
    本院以九十三年度易字第一五九六號、九十三年度易字第一
    二九八號判決有期徒刑四月、三月確定（上開判決經臺灣高
    等法院以九十四年度聲字第一一二０號裁定定應執行刑為有
    期徒刑一年確定，於九十五年八月二十九日執行完畢，不構
    成累犯）。
二、詎丑○○仍不知悔改，因網路交友認識丁○○，並藉載送丁○○回家之便而知悉其住處，竟另基於為自己不法所有之意
    圖，於九十四年三月十九日六時許至十二時三十分許間某時
    之日間，以不詳方式侵入丁○○與其家人位於臺北市○○區
    ○○街三五九之三號三樓住處，竊取丁○○之父親丙○○所
    有之手提包二只（內含現金新臺幣【下同】九萬餘元、美國
    運通銀行第000000000000000號信用卡一張
    、中國信託商業銀行（下稱中國信託銀行）第000000
    0000000000號信用卡一張、國泰世華銀行第00
    00000000000000號信用卡一張、第一商業銀
    行（下稱第一銀行）民生分行第一四五─五０─一三０五二
    四號存摺及金融卡各一張、臺北市第五信用合作社中山分社
    第０四五─五０─0000000號存摺一本、汽車駕駛執
    照一張、身分證一張及如附表一所示支票三張）後逃逸。復
    為求銷贓，又基於為自己不法所有與行使偽造文書之概括犯
    意：(一)於九十四年三月三十一日下午五時許，為掩飾自己身
    分以求將前開竊得之支票換現使用，明知姓名年籍不詳綽號
    「大頭」之男性成年友人所交付之辰○○身分證、機車駕駛
    執照、健康保險卡各一張係辰○○所遺失而遭人侵占之贓物
    ，竟仍基於收受贓物之犯意，在臺北市信義區○○○路○段
    上之麥當勞速食店內予以收受後，提出辰○○之身分證而偽
    以辰○○名義，在附表一編號一所示支票背面偽造「辰○○
    」簽名一枚而完成該支票背書之私文書後向壬○○調借現金
    十萬元，足以生損害於辰○○；丑○○並依壬○○簽發本票
    為擔保之要求而意圖供行使之用，再基於偽造有價證券之犯
    意，在壬○○所提供之空白本票上填載發票日九十四年三月
    三十一日、到期日九十四年四月十日、金額十一萬元等事項
    ，並在發票人處偽造「辰○○」簽名一枚，另在發票人、金
    額等處按捺以偽造「辰○○」指印各一枚而完成該本票之有
    價證券後，持該本票交由壬○○收執而行使之，以作為債權
    擔保之用，致壬○○誤認其為辰○○本人，且有資力償還債
    務而陷於錯誤貸與十萬元，丑○○因此詐得十萬元現金；嗣
    壬○○將該支票存入其表弟庚○○於台新商業銀行（下稱台
    新銀行）民生分行開設之第0000000000000號
    帳戶提示，惟因丙○○將該支票掛失止付而未兌現。(二)於九
    十四年三月十九日至四月二十八日間某日，在不詳地點，丑
    ○○又利用不知情之人偽刻「榮鑫貿易有限公司」（以下簡
    稱榮鑫公司）印章，蓋於如附表一編號二、三號所示支票背
    書欄內，而偽造榮鑫公司背書之私文書，足以生損害於榮鑫
    公司。丑○○復於同年四月二十八日，持已完成偽造榮鑫公
    司背書私文書之附表一編號二號所示支票向不知情之徐于峰
    借用其於合作金庫銀行北三重分行所開設之第000000
    0000000號帳戶內提示，使付款行第一銀行承辦人員
    誤認其為有權持有該支票之人而予以兌現，丑○○因此詐得
    四萬七千八百元（起訴書誤載為未獲兌現）。(三)另於九十四
    年四、五月間某日，丑○○再持已經完成偽造榮鑫公司背書
    私文書之附表一編號三號所示支票前往臺北縣三重市○○○
    路二十五號，以急需週轉為由，向林銘調借現金，林銘
    經查證該支票票信往來正常而誤認丑○○為該支票之權利人
    而陷於錯誤，乃同意借予現金三萬四千元，丑○○因此又詐
    得三萬四千元現金，林銘則將該支票存入其於大眾銀行開
    設之第000000000000號帳戶中兌現。
二、案經丙○○訴由臺北市政府警察局信義分局報告臺灣臺北地
    方法院檢察署檢察官偵查起訴，及移送併辦。
    理  由
一、訊據被告丑○○因不否認於上開時間地點持附表一編號一、
    三所示支票向壬○○、林銘調現，並在交付壬○○擔保之
    本票上按捺指印，亦借徐于峰前揭合作金庫銀行帳戶兌現附
    表一編號二支票，另於其工作地點扣得辰○○身分證、駕駛
    執照及健康保險卡各一張等情，惟矢口否認有何侵入住宅、
    竊盜、偽造有價證券、收受贓物、行使偽造私文書及詐欺取
    財犯意，辯稱：附表一所示支票是丁○○交付的，支票背書
    本來就有，非伊偽造，「辰○○」的身分證是綽號「大頭」
    的朋友拿出來交給壬○○的，也是「大頭」要伊在本票上捺
    指印，本票上的「辰○○」亦非伊簽名，伊並沒有自稱是「
    辰○○」云云。
二、經查：
  (一)丙○○、丁○○與其等家人共同居住位於臺北市○○區○○
    街三五九之三號三樓住處，於九十四年三月十九日六時許至
    十二時三十分許間某時之日間，遭竊賊以不詳方式侵入後竊
    取丙○○所有之手提包二只（內含現金九萬餘元、美國運通
    銀行第000000000000000號信用卡一張、中
    國信託銀行第0000000000000000號信用卡
    一張、國泰世華銀行第0000000000000000
    號信用卡一張、第一銀行民生分行第一四五─五０─一三０
    五二四號存摺及金融卡各一張、臺北市第五信用合作社中山
    分社第０四五─五０─0000000號存摺一本、汽車駕
    駛執照一張、身分證一張及如附表一所示支票三張，丙○○
    報警後，由警前往現場採證，並於第一道大門門板外側中段
    處鎖孔旁採得可資比對之指紋一枚，經鑑驗後與內政部警政
    署刑事警察局（下稱刑事警察局）檔存「丑○○」（即被告
    ）指紋卡左拇指指紋相符等情，業據證人即告訴人於偵查及
    本院審理中證述在卷（見偵查卷二第八十五頁、本院九十五
    年七月十九日審判筆錄第二、三頁），並有臺北市政府警察
    局信義分局丙○○住宅失竊案現場勘查報告表、現場圖、現
    場照片十八張、刑事警察局九十四年四月四日刑紋字第０九
    四００四九四八二號鑑驗書等在卷可稽（見偵查卷一第十六
    至三二頁），堪信為真。
  (二)又附表一編號一、三號所示支票分別經被告持向壬○○、林
    銘調借現金十萬元、三萬四千元，附表一編號二號之支票
    則經被告借用徐于峰合作金庫銀行北三重分行第00000
    00000000號帳戶內提示，其中由壬○○以范紹凱於
    台新銀行民生分行開設之第0000000000000號
    帳戶中提示之附表一編號一號之支票因證人丙○○掛失止付
    而未獲兌現，由被告借用徐于峰前開帳戶及林銘於上開大
    眾銀行帳戶中提示之支票則均已兌現等情，亦為被告所不否
    認（見偵查卷第一六三、一六四頁、本院九十五年四月十一
    日準備程序筆錄第二頁、九十五年十一月十三日審判筆錄第
    二、三、五頁），核與證人壬○○、范紹凱、徐于峰及林銘
    分別於偵查及本院審理中所為證詞相符（見偵查卷二第一
    六二、一六三頁、本院九十五年十月四日審判筆錄第二至四
    頁），並有臺灣票據交換所九十四年四月十八日台票總字第
    ０九四０００三九二六號函暨所附附表一編號一號支票正反
    面影本、退票理由單、票據掛失止付通知書、遺失票據申報
    書、提示人資料查報表、第一銀行光復分行九十四年七月十
    九日一光字第０一四四號函暨所附附表一編號二、三號支票
    正反面影本及提示人身分資料、合作金庫銀行北三重分行九
    十四年九月二十六日合金北三重存字第０九四０００五一四
    七號函暨所附徐于峰上開帳戶開戶資料及交易明細表、大眾
    銀行九十四年十月十四日三重簡發字第一二一號函暨所附林
    銘上開帳戶開戶資料及存提明細表等在卷可稽（見偵查卷
    一第六六至七四頁、偵查卷二第九十至九二、九七至一一０
    頁），檢察官雖指被告以徐于峰帳戶提示之附表一編號二號
    支票並未獲兌現，然該支票確實於九十四年四月二十九日兌
    現後入該帳戶，有上開合作金庫銀行函檢附之交易明細表、
    第一銀行光復分行九十五年七月二十八日一光字第０一四二
    號函所附之支票原本在本院卷足參（附本院卷），檢察官所
    指應屬誤會。被告於支票後偽以「辰○○」、「榮鑫貿易有
    限公司」背書而偽造各該背書私文書後向證人壬○○、林銘
    提出行使，並借用徐于峰合作金庫銀行帳戶提示，分別使
    壬○○、林銘及附表一編號二號支票之付款行第一銀行光
    復分行承辦人員陷於錯誤，誤認被告為有權持有、提示附表
    一所示支票之人而同意調借現金予被告及將四萬七千八百元
    款項存入被告所使用之前開徐于峰帳戶內而兌現附表一編號
    二號之支票，被告因此先後詐得十萬元、四萬七千八百元、
    三萬四千元。
  (三)被告雖否認侵入證人丙○○住處而竊盜，辯稱可能是因為曾
    經送丁○○回家，所以才會在其住處大門外留下指紋，而附
    表所示支票是丁○○交付的云云。證人丁○○於本院審理中
    則證稱：曾經因為被告表示有急用而借現金一萬元給他，被
    告也曾送其回家，但未曾陪其上樓，其也沒有拿任何支票借
    給被告，然被告曾在第一次送其回家時問其住在幾樓，其不
    清楚榮鑫公司之印章放在何處，也不知道父親（即丙○○）
    為榮鑫公司所收取之支票放在何處等語，而證人丙○○則證
    以：其擔任榮鑫公司經理，需負責收帳，其所收到附表一之
    支票並未背書，也不會將支票交給丁○○保管，丁○○並未
    向其拿過榮鑫公司支票或客票，公司章只有一組，是放在公
    司內由負責人保管，其不負責保管印章等情（見本院九十五
    年七月十九日審判筆錄第三至五、七至九、十一至十三頁）
    ，且經本院向證人丙○○所陳榮鑫公司資金往來帳戶之第一
    銀行民生分行調取榮鑫公司於該行開設之活期存款及支票存
    款帳戶印鑑原本與附表一編號二、三號所示支票上榮鑫公司
    之背書核對結果，其印文所使用之字體顯然不同，一望可知
    為不同之印文，有第一銀行民生分行以九十五年八月一日（
    九十五）一民生字第一五四號函檢附之印鑑卡原本附本院卷
    可憑（影本附本院卷，原本已發還），是證人丙○○證稱支
    票背書所蓋用之印文非榮鑫公司所使用之印章乙節，應係真
    實，且若附表一所示支票確係證人丁○○持以借予被告者，
    又何須刻意偽造榮鑫公司印章後蓋用其上背書？況附表所示
    三張支票之總額已近二十萬元，並非小額，若支票係證人丁○○以不詳方式取得其父親丙○○之支票後借予，怎可能如
    被告所言對於如何償還借款乙節均未言明（見本院九十五年
    四月十一日準備程序筆錄第二頁）？此實與常情不符，被告
    上開所辯已難採信。
  (四)再被告以「辰○○」之名持附表一編號一號所示支票向證人
    壬○○調借現金十萬元，並當場在支票背面偽造「辰○○」
    及偽造「辰○○」簽發發票日為九十四年三月三十一日、到
    期日為九十四年四月十日、金額為十一萬元之本票一紙，並
    在本票上按捺指印等情，亦據證人壬○○於偵查及本院審理
    中證述在卷（見偵查卷二第一六二頁、本院九十五年十月四
    日審判筆錄第二至五頁），並有附表一編號一號所示支票及
    上開已經完成本票應記載事項之本票影本附卷可參（見偵查
    卷一第六五、六八頁），證人壬○○並詳證稱：當時被告拿
    出「辰○○」之身分證，被告說身分證上之照片是小時候的
    照片，所以其無法分辨是否為被告本人之身分證，支票之背
    書、本票之填寫、按捺指印都是被告在其面前親自作的，不
    是其他人，當天范紹凱開車陪同其前往，但是沒有進麥當勞
    ，只有其一人進去，當時被告是兩個人一起去，後來又來一
    個外國人，但是要票貼的人是被告，因為票、「辰○○」身
    分證都是被告拿出來的，簽「辰○○」名字和按捺指印的人
    也都是被告，現金是交給被告等情，而「辰○○」身分證、
    駕駛執照及健康保險卡為被害人辰○○於九十三年十二月十
    日二十一時許在臺北市中山區○○○路○段一三三巷四九號
    一樓遭竊而遺失乙節，亦據被害人辰○○於警詢中指訴在卷
    （見板橋地檢署九十四年度偵字第一六二一０號卷第四七頁
    ），且有「辰○○」身分證、駕駛執照及健康保險卡影本、
    贓物認領保管單等附卷可稽（見板橋地檢署第一六二一０號
    偵查卷第四九、五十頁），確屬贓物無誤。被告於本院審理
    中雖辯稱：「辰○○」之名字是一起去的朋友簽的，也是該
    友人要借錢，因為伊朋友要伊在本票上按指印，所以伊就按
    了，不知道友人為何要伊按指印云云，惟被告前於偵查中對
    於證人壬○○前開證詞之內容表示均係屬實，並供述：「辰
    ○○」身分證是一起去的朋友「大頭」拿出來的，他說他有
    身分證可以借我乙節（見偵查卷二第一六三、一六四頁），
    且若「辰○○」身分證係被告友人提出以表明該友人身分，
    並非被告提出，又何以該身分證會在被告位於臺北縣三重市
    ○○路○段一八六號工作地點搜索查獲？益證被告上開偵查
    中之供述較其於本院審理中所為供詞更為真實，其事後否認
    證人壬○○證詞，翻異前詞，並非可採。被告明知其友人「
    大頭」非「辰○○」本人，該「辰○○」身分證顯然是辰○○本人遺失之贓物卻仍予收受，並向證人壬○○提出以偽稱
    係「辰○○」本人，進而偽造「辰○○」背書私文書及本票
    等情，已臻明確。至陪同被告一起前往向證人壬○○調借現
    金之友人部分，如前所述，既證件僅係「大頭」為被告要調
    借現金而拿出交予被告行使，則不能證明「大頭」及另一友
    人就被告上開犯行有犯意聯絡或行為分擔，是被告前開犯行
    應係其單獨犯之，併此說明。
  (五)被告雖又辯以：支票是證人丁○○借予的，不只三張，還有
    其他支票是存入其帳戶內，且若係其竊取，其怎可能以自己
    認識之人徐于峰之帳戶兌領支票云云，惟附表所示支票非證
    人丁○○借予，其後榮鑫公司背書印文亦與榮鑫公司所使用
    之印鑑章不符，均如上述，且參以被告冒用「辰○○」之名
    向證人壬○○調借現金乙節，其若合法取得支票，又何須以
    來路不明之證件冒用辰○○之名？且既然被告提及其曾以自
    己帳戶兌現證人丁○○交付之支票，則其又何須大費周章借
    用友人徐于峰帳戶提示，或向友人調借現金？足見被告是否
    曾以自己帳戶兌現支票，或事後以友人帳戶兌現支票，或在
    本票上按捺自己指印等等，均僅係其犯罪後處理贓物獲取現
    金之方式，不足為有利於被告之認定。
  (六)另辯護人為被告辯護以：被告前曾因偽造文書、竊盜等案件
    經判決確定，本案應為另案判決效力所及；且被告另案因偽
    造文書等案件經檢察官起訴，由本院以九十五年度訴字第六
    一五號案件審理中，故應就該案一併審理云云。而被告前於
    九十二年間因偽造文書案件，經本院以九十二年度訴字第一
    五二六號判決有期徒刑七月，嗣經臺灣高等法院以九十四年
    度上訴字第一四二八號撤銷原審判決，改判決有期徒刑六月
    確定；又於九十四年間分別因竊盜案件，經本院以九十三年
    度易字第一五九六號、九十三年度易字第一二九八號判決有
    期徒刑四月、三月確定，上開判決經臺灣高等法院以九十四
    年度聲字第一一二０號裁定定應執行刑為有期徒刑一年確定
    ，另又因偽造文書等案件經檢察官起訴，由本院於九十五年
    四月十九日以九十五年度訴字第六一五號案件繫屬審理中，
    固有臺灣高等法院被告前案紀錄表可稽，並經本院調閱上開
    九十五年度訴字第六一五號案件卷宗核閱無誤。惟刑法於九
    十四年二月二日修正公布，於九十五年七月一日施行，其中
    已經刪除刑法第五十六條連續犯之規定，其修正理由即謂「
    本法規定連續犯以來，實務上之見解對於本條『同一罪名』
    之認定過寬，所謂『概括犯意』，經常可連綿數年之久，且
    在採證上多趨於寬鬆，每每在起訴之後，最後事實審判決之
    前，對繼續犯同一罪名之罪者，均適用連續犯之規定論處，
    不無鼓勵犯罪之嫌，亦使國家刑罰權之行使發生不合法之現
    象。因此，基於連續犯原為數罪之本質及刑罰公平原則之考
    量，其修正既難以週延，爰刪除本條有關連續犯之規定」，
    是被告既已否認本案之犯行，自無從認定被告主觀上係基於
    概括犯意而為本件與前開各案件犯行，且臺灣高等法院九十
    四年度上訴字第一四二八號案件之犯罪時間為九十年間、本
    院九十三年度易字第一二九八號、第一五九六號案件之犯罪
    時間則分別為九十三年三月間、九十二年十一月間，本院九
    十五年度訴字第六一五號案件之犯罪時間則為九十二年六月
    間，均與本案犯罪時間相差甚遠，客觀上亦難認有修正前刑
    法連續犯之裁判上一罪關係，復揆諸前開修正理由，更不能
    從寬解釋被告之真意，而認本案應為上開確定判決效力所及
    ，或應就前揭後繫屬案件之犯罪事實一併審理，亦併此敘明
    。
  (七)辯護人另聲請就附表一編號一號之「辰○○」背書簽名進行
    筆跡鑑定，然「辰○○」本非被告經常書寫之文字，無其他
    相同文字供作鑑定樣本，且被告自陳於國外唸書，在本院命
    其當庭書寫「乙○○」（此為併案部分）姓名時更提及不太
    會寫中文字，要求要看著卷內資料書寫，則已無從期待被告
    能在自然不做作情況下書寫「辰○○」之姓名供作鑑定，況
    如上開(四)所述，從證人壬○○證詞、被告偵查中供述等已足
    認為被告親簽「辰○○」姓名，是此部分待證事實已臻明瞭
    無再調查之必要，辯護人所聲請之證據調查亦屬不能調查者
    ，依刑事訴訟法第一百六十三條之二第一項、第二項第一款
    、第三款規定，本院認為並無必要，併予駁回。
三、查刑法部分條文業於九十四年二月二日公布，於被告行為後
    之九十五年七月一日施行，其中刪除刑法第五十六條，修正
    第二條、第二十五條、第二十六條、第二十八條、第三十三
    條、第五十五條規定。按行為後法律有變更者，適用行為時
    之法律，但行為後之法律有利於行為人者，適用最有利於行
    為人之法律，現行刑法第二條第一項定有明文。此條規定乃
    與刑法第一條罪刑法定主義契合，而貫徹法律禁止溯及既往
    原則，係規範行為後法律變更所生新舊法律比較適用之準據
    法，是刑法第二條本身雖經修正，但其既屬適用法律之準據
    法，本身尚無比較新舊法之問題，應一律適用裁判時之現行
    刑法第二條規定以決定適用之刑罰法律，先予說明。又以本
    次刑法修正之比較新舊法，應就罪刑有關之共犯、未遂犯、
    想像競合犯、牽連犯、連續犯、結合犯，以及累犯加重、自
    首減輕暨其他法定加減原因與加減例等一切情形，綜其全部
    罪刑之結果而為比較，有最高法院九十五年五月二十三日九
    十五年度第八次刑庭會議決議意旨可資參照。經綜合比較如
    附表二所示修正前後之規定，認以修正前之刑法有利於被告
    ，依現行刑法第二條第一項前段，應整體適用修正前刑法規
    定。又按「支票上之背書，係發票後之另一票據行為，上訴
    人在其偽造之支票背面，偽造某甲署押為背書並達行使之程
    度，自足以生損害於某甲，顯屬另一行使偽造私文書之行為
    」，最高法院五十九年台上字第二五八八號判例意旨可資參
    照。故核被告所為，係犯修正前刑法第二百零一條第一項偽
    造有價證券罪、第二百十六條、第二百十條之行使偽造私文
    書罪、第三百零六條第一項無故侵入他人住宅罪、第三百二
    十條第一項竊盜罪、第三百三十九條第一項之詐欺取財罪、
    第三百四十九條第一項收受贓物罪。其行使偽造有價證券之
    低度行為為偽造有價證券之高度行為所吸收，偽造印章、印
    文及署押乃偽造文書之部分行為，又偽造私文書之低度行為
    應為行使偽造私文書之高度行為所吸收，均不另論罪。被告
    利用不知情人偽刻印章，乃間接正犯；又先後多次行使偽造
    私文書、詐欺取財行為均時間緊接、分別觸犯構成要件相同
    之罪，顯係基於概括犯意為之，為連續犯，依修正前刑法第
    五十六條規定分別以一罪論，並分別加重其刑。被告侵入住
    宅後竊盜，並持竊盜所得之支票及收受之證件贓物偽造背書
    私文書、偽造有價證券，以詐欺取財，是其所犯前開各罪間
    有方法、目的之牽連犯關係，依修正前刑法第五十五條後段
    牽連犯規定，從較重之偽造有價證券罪處斷。爰審酌被告有
    如事實欄一所載犯罪科刑紀錄，有臺灣高等法院被告前案紀
    錄表可稽，雖未構成累犯，惟素行不佳，利用網路交友之機
    會而行竊，犯罪後未坦承犯行，供述反覆，且未對被害人表
    示歉意，賠償損失，毫無悔意，詐得之款項總額為十八萬一
    千八百元，與其犯罪之動機、手段、目的等一切情狀，量處
    如主文所示之刑。偽造之本票一張（含偽造之「辰○○」簽
    名一枚、指印二枚）依修正前刑法第二百零五條規定宣告沒
    收；附表一編號一號所示支票背面偽造之「辰○○」簽名一
    枚、附表一編號二、三號所示支票背面偽造之「榮鑫貿易有
    限公司」印文共三枚、偽造之「榮鑫貿易有限公司」印章一
    枚（雖未扣案，然不能證明業已滅失）均依修正前刑法第二
    百十九條規定併予宣告沒收。
四、臺灣板橋地方法院檢察署移送併辦之九十四年度偵字第一六
    二一０號關於收受被害人辰○○遺失之身分證、駕駛執照及
    健康保險卡等贓物部分與本案起訴之收受辰○○身分證贓物
    部分為同一事實，為起訴效力所及，本院自得併予審酌，附
    此說明。
五、另臺灣板橋地方法院檢察署移送併辦之九十四年度偵字第一
    六二一０號關於被告侵入被害人戊○住宅而竊取財物、收受
    被害人子○○、癸○○遺失之截角護照、信用卡、支票及持
    上開信用卡冒名盜刷及持支票詐欺等；臺灣臺北地方法院檢
    察署移送併辦之九十四年度偵字第四四一八號關於竊取辛○○、己○○、寅○○、Arik Gilad、卯○○、甲○○○○ ○○○ ○○○○○○○ ○○○○○○○○、乙○○等人所有財物，並持竊得之信用卡
    冒名盜刷等，既均未經檢察官起訴，且被告均否認之，參諸
    上開二、(六)部分連續犯刪除之修正理由，非起訴效力所及，
    本院無從併予審酌，應退由檢察官另行依法處理。
據上論斷，應依刑事訴訟法第二百九十九條第一項前段，現行刑
法第二條第一項前段，修正前刑法第二百零一條第一項、第二百
十六條、第二百十條、第三百零六條、第三百二十條第一項、第
三百三十九條第一項、第三百四十九條第一項、第五十五條後段
、第二百零五條、第二百十九條，修正前罰金罰鍰提高標準條例
第一條前段，判決如主文。
本案經檢察官侯靜雯到庭執行職務
中    華    民    國    95    年    11    月    27    日
                  刑事第四庭    審判長法  官  劉慧芬
                                      法  官  郭惠玲
                                      法  官  黎惠萍
上正本證明與原本無異。
如不服本判決，應於判決送達後10日內向本院提出上訴狀（應抄
附繕本）。告訴人或被害人如對於本判決不服者，應具備理由請
求檢察官上訴，其上訴期間之計算係以檢察官收受判決正本之日
期為準。
                                      書記官  楊麗娟
中    華    民    國    95    年    11    月    29    日
附錄本案論罪科刑法條全文
修正前刑法第二百零一條第一項、第二百十六條、第二百十條、
第三百零六條、第三百二十條、第三百三十九條第一項、第三百
四十九條第一項
中華民國刑法第二百零一條
（有價證券之偽造變造與行使罪）
意圖供行使之用，而偽造、變造公債票、公司股票或其他有價證
券者，處三年以上十年以下有期徒刑，得併科三千元以下罰金。
行使偽造、變造之公債票、公司股票或其他有價證券，或意圖供
行使之用，而收集或交付於人者，處一年以上七年以下有期徒刑
，得併科三千元以下罰金。
中華民國刑法第二百十六條
（行使偽造變造或登載不實之文書罪）
行使第二百十條至第二百十五條之文書者，依偽造、變造文書或
登載不實事項或使登載不實事項之規定處斷。
中華民國刑法第二百十條
（偽造變造私文書罪）
偽造、變造私文書，足以生損害於公眾或他人者，處五年以下有
期徒刑。
中華民國刑法第三百零六條
（侵入住居罪）
無故侵入他人住宅、建築物或附連圍繞之土地或船艦者，處一年
以下有期徒刑、拘役或三百元以下罰金。
無故隱匿其內，或受退去之要求而仍留滯者，亦同。
中華民國刑法第三百二十條
（普通竊盜罪、竊佔罪）
意圖為自己或第三人不法之所有，而竊取他人之動產者，為竊盜
罪，處五年以下有期徒刑、拘役或五百元以下罰金。
意圖為自己或第三人不法之利益，而竊佔他人之不動產者，依前
項之規定處斷。
前二項之未遂犯罰之。
中華民國刑法第三百三十九條
（普通詐欺罪）
意圖為自己或第三人不法之所有，以詐術使人將本人或第三人之
物交付者，處五年以下有期徒刑、拘役或科或併科一千元以下罰
金。
以前項方法得財產上不法之利益或使第三人得之者，亦同。
前二項之未遂犯罰之。
中華民國刑法第三百四十九條
（普通贓物罪）
收受贓物者，處三年以下有期徒刑、拘役或五百元以下罰金。
搬運、寄藏、故買贓物或為牙保者，處五年以下有期徒刑、拘役
或科或併科一千元以下罰金。
因贓物變得之財物，以贓物論。
附表一：
┌──┬──┬──┬──┬───┬───┬───┬────┐
│編號│支票│付款│帳號│發票日│發票人│受款人│金    額│
│    │號碼│銀行│    │      │      │      │        │
├──┼──┼──┼──┼───┼───┼───┼────┤
│一  │QI76│台北│0006│九十四│洪重福│無    │十一萬六│
│    │1404│銀行│0240│年四月│      │      │千三百五│
│    │3   │光復│0   │十日  │      │      │十元    │
│    │    │分行│    │      │      │      │        │
├──┼──┼──┼──┼───┼───┼───┼────┤
│二  │TB18│第一│0096│九十四│采其企│榮鑫公│四萬七千│
│    │2258│銀行│3-1 │年四月│業有限│司    │八百元  │
│    │8   │光復│    │十日  │公司黃│      │        │
│    │    │分行│    │      │龍秋  │      │        │
├──┼──┼──┼──┼───┼───┼───┼────┤
│三  │TB18│第一│0096│九十四│采其企│榮鑫公│三萬四千│
│    │2259│銀行│3-1 │年六月│業有限│司    │元      │
│    │1   │光復│    │十日  │公司黃│      │        │
│    │    │分行│    │      │龍秋  │      │        │
└──┴──┴──┴──┴───┴───┴───┴────┘
附表二：
┌────────┬────────┬────────┬────────┐
│規定名稱        │修正前規定      │修正後規定      │新舊法個別比較結│
│                │                │                │論與理由        │
├────────┼────────┼────────┼────────┤
│刑法第二百零一條│法定刑中罰金數額│依刑法施行法第一│適用舊法（仍依罰│
│第一項偽造有價證│以銀元計算。    │條之一規定，法定│金罰鍰提高標準條│
│券              │提高法定刑中罰金│刑中罰金數額改以│例第一條規定提高│
│                │數額二倍至十倍。│新臺幣計算。    │法定刑中罰金數額│
│                │                │提高法定刑中罰金│十倍），新法並無│
│                │                │數額至三十倍。  │較有利於被告。  │
├────────┼────────┼────────┼────────┤
│刑法第二百十條  │（未修正）      │                │適用舊法，新法並│
│偽造私文書罪    │                │                │無較有利於被告。│
├────────┼────────┼────────┼────────┤
│刑法第三百零六條│法定刑中罰金數額│依刑法施行法第一│適用舊法（仍依罰│
│侵入他人住宅罪  │以銀元計算。    │條之一規定，法定│金罰鍰提高標準條│
│                │提高法定刑中罰金│刑中罰金數額改以│例第一條規定提高│
│                │數額二倍至十倍。│新臺幣計算。    │法定刑中罰金數額│
│                │                │提高法定刑中罰金│十倍），新法並無│
│                │                │數額至三十倍。  │較有利於被告。  │
├────────┼────────┼────────┼────────┤
│刑法第三百二十條│法定刑中罰金數額│依刑法施行法第一│適用舊法（仍依罰│
│第一項竊盜罪    │以銀元計算。    │條之一規定，法定│金罰鍰提高標準條│
│                │提高法定刑中罰金│刑中罰金數額改以│例第一條規定提高│
│                │數額二倍至十倍。│新臺幣計算。    │法定刑中罰金數額│
│                │                │提高法定刑中罰金│十倍），新法並無│
│                │                │數額至三十倍。  │較有利於被告。  │
├────────┼────────┼────────┼────────┤
│刑法第三百三十九│法定刑中罰金數額│依刑法施行法第一│適用舊法（仍依罰│
│條第一項詐欺取財│以銀元計算。    │條之一規定，法定│金罰鍰提高標準條│
│罪              │提高法定刑中罰金│刑中罰金數額改以│例第一條規定提高│
│                │數額二倍至十倍。│新臺幣計算。    │法定刑中罰金數額│
│                │                │提高法定刑中罰金│十倍），新法並無│
│                │                │數額至三十倍。  │較有利於被告。  │
├────────┼────────┼────────┼────────┤
│刑法第三百四十九│法定刑中罰金數額│依刑法施行法第一│適用舊法（仍依罰│
│條第一項收受贓物│以銀元計算。    │條之一規定，法定│金罰鍰提高標準條│
│罪              │提高法定刑中罰金│刑中罰金數額改以│例第一條規定提高│
│                │數額二倍至十倍。│新臺幣計算。    │法定刑中罰金數額│
│                │                │提高法定刑中罰金│十倍），新法並無│
│                │                │數額至三十倍。  │較有利於被告。  │
├────────┼────────┼────────┼────────┤
│刑法第五十六條  │連續數行為而犯同│刪除。          │適用舊法。      │
│連續犯          │一罪名者，以一罪│                │本件事實，於新法│
│                │論。但得加重其刑│                │時應分論併罰，較│
│                │至二分一。      │                │不利於被告。    │
├────────┼────────┼────────┼────────┤
│刑法第五十五條後│犯一罪而其方法或│刪除。          │適用舊法。      │
│段牽連犯        │結果之行為犯他罪│                │本件事實，於新法│
│                │名者，從一重處斷│                │時應分論併罰，較│
│                │。              │                │不利於被告。    │
├────────┼────────┼────────┼────────┤
│刑法第二百零五條│（未修正）      │                │整體適用舊法。  │
│偽造有價證券罪章│                │                │                │
│之沒收          │                │                │                │
├────────┼────────┼────────┼────────┤
│刑法第二百十九條│（未修正）      │                │整體適用舊法。  │
│偽造文書罪章之沒│                │                │                │
│收              │                │                │                │
└────────┴────────┴────────┴────────┘


司法院資訊處製作；財團法人民間司法改革基金會備份。
